【裁判字號】    95,訴,10011
【裁判日期】    951027
【裁判案由】    返還信用卡消費貸款
【裁判全文】
臺灣臺北地方法院民事判決             95年度訴字第10011號
原      告  國泰世華商業銀行股份有限公司
法定代理人  乙○○
訴訟代理人  丙○○
被      告  甲○○
上列當事人間請求返還信用卡消費貸款事件，本院於民國95年10
月13日言詞辯論終結，判決如下：
    主  文
被告應給付原告新臺幣參拾柒萬伍仟玖佰貳拾伍元，及其中新臺
幣參拾伍萬參仟陸佰貳拾伍元部分，自民國九十五年九月七日起
至清償日止，按年息百分之十九點七計算之利息。
被告應給付原告新臺幣壹拾肆萬參仟貳佰參拾伍元，及其中新臺
幣壹拾參萬伍仟肆佰肆拾肆元部分，自民國九十五年九月七日起
至清償日止，按年息百分之十四點八八計算之利息，另按月計收
帳務管理費新臺幣貳佰捌拾捌元。
訴訟費用由被告負擔。
    事實及理由
一本件依兩造簽訂之信用卡約定條款第26條規定，已合意本院為
  第一審管轄法院，本院自有管轄權。
二查原國泰商業銀行股份有限公司（下稱國泰銀行）與前於民國
  92年6 月26日與世華聯合商業銀行股份有限公司（下稱世華銀
  行）合併，國泰銀行為消滅銀行，世華銀行為存續銀行，並於
  合併後變更公司名稱為「國泰世華商業銀行股份有限公司」，
  是國泰銀行對被告之債權應由原告承受，合先敘明。
三原告起訴主張：
  (一)被告於民國93年7月1日與世華銀行訂立信用卡使用契約，並
    領用如附表所示之信用卡，依約被告即得於特約商店簽帳消
    費及預借現金，但應於當期繳款截止日前清償或以循環信用
    方式繳付最低應繳金額。如被告未依約繳款，依信用卡約定
    條款第22條規定，被告即喪失期限利益，原告有權請求被告
    一次還清欠款，並得依信用卡約定條款第15條規定，請求被
    告給付將每筆得計入循環信用本金之帳款，自各筆帳款入帳
    日起至清償日止，以年息百分之19.7計算之循環利息。
  (二)又被告於93年7月2日與其訂立信用卡代償契約，依約被告即
    得以原告核發之信用卡，代償被告於其他銀行之信用卡欠款
    ，就該代償部分之利息及費用，係以代償後前18個月內以年
    息百分之 5.88 計收利息，上開期間屆滿後，按年息百分之
    14.88計算利息。另按月收取帳務管理費新臺幣288元。
  (三)被告另於93年1月16日、94年4月12日與其訂立簡易通信貸款
    契約，分別向原告借款新臺幣（下同）200,000元及210,000
    元，借款期間為 5年，以1個月為1期，各分60期清償，借款
    利息均按年息百分之18.5計算，依年金法按月計付本息，併
    入信用卡帳款中一併繳付；如被告未依約繳款，依貸款契約
    書第5條之規定，被告即喪失期限利益，並依貸款契約第4條
    規定，按信用卡利率計算遲延利息。
  (四)詎被告於兩造締約後未依約還款，迄至95年9月6日止，結欠
    原告 519,160 元（含簡易通信貸款 375,925 元、代償金額
    143,235 元）。爰依兩造間之信用卡使用契約，請求被告償
    還如主文第1項所示之金額及利息等語。
四原告主張之事實，業據其提出與陳述相符之財政部函、公司變
  更登記事項卡、信用卡申請書暨約定條款、代償申請書暨約定
  條款、簡易通信貸款申請書暨約定條款、債權明細表、消費明
  細表等件為證，復為被告所不爭執，堪認原告之主張為真。從
  而，原告依據兩造間之信用卡使用契約，訴請被告給付如主文
  第1項所示之金額及利息，即無不合，應予准許。
五結論：原告之訴為有理由，依民事訴訟法第78條，判決如主文
  。
中    華    民    國    95    年    10    月    27    日
                  民事第六庭    法  官  陳婷玉
以上正本係照原本作成
如對本判決上訴，須於判決送達後20日內向本院提出上訴狀
中    華    民    國    95    年    10    月    27    日
                                書記官  詹雪娥
附表：
編號
 1 VISA        正卡（卡號：0000000000000000,國泰世華銀行）
                     核卡日：93年7月1日
 2 代償信用卡  正卡（卡號：0000000000000000,國泰世華銀行）
                     核卡日：93年7月1日
 3 簡易通信貸款正卡（卡號：0000000000000000,國泰世華銀行）
                     核卡日：93年1月16日
 4 簡易通信貸款正卡（卡號：0000000000000000,國泰世華銀行）
                     核卡日：94年4月12日


司法院資訊處製作；財團法人民間司法改革基金會備份。
